臺灣高等法院臺中分院刑事判決　　　　99年度上訴字第1842號
上　訴　人　臺灣臺中地方法院檢察署檢察官
上　訴　人
即　被　告　洪木昆
選任辯護人　王正喜律師
上列上訴人因被告偽造有價證券等案件，不服臺灣臺中地方法院
99 年度訴字第279號中華民國99年7月23日第一審判決（起訴案
號：臺灣臺中地方法院檢察署98年度偵字第24085號），提起上
訴，本院判決如下：
    主  文
原判決關於洪木昆偽造有價證券部分撤銷。
洪木昆無罪。
其餘上訴駁回。
    理  由
一、公訴意旨略以：洪木昆與蔡沛縈（業經判處有期徒刑一年八
    月，緩刑三年確定）係男女朋友，洪木昆因急需支票周轉，
    得悉蔡沛縈時常向其妹妹蔡宜儒借用蔡宜儒向國泰世華銀行
    豐北分行所申請之支票使用，可輕易取得蔡宜儒放置在臺中
    市西屯區美滿東3巷6弄20號住處之空白支票及印鑑章，竟與
    蔡沛縈共同基於意圖為自己不法所有，及偽造有價證券之故
    意，及犯意聯絡，於民國97年2月底某日，由蔡沛縈竊取放
    置在上址母親陳芊卉房間內、由蔡宜儒向國泰世華銀行豐北
    分行請領使用之帳號000-00-0000000號，票號54372號、647
    01號至64708號及64712號空白支票共10張（蔡沛縈涉嫌竊盜
    部分，業經蔡宜儒撤回告訴另為不起訴處分），並自97 年2
    月底某日起，陸續依洪木昆指示之發票日期、金額簽發如附
    表所示之支票，並取用放置在上址客廳內蔡宜儒所有前揭支
    票帳戶之印鑑章蓋用在前揭支票發票人處，完成發票行為後
    ，由洪木昆交付予梁金柱及其所承包工程之下包商以行使。
    嗣因洪木昆交付予梁金柱如附表編號1、2所示之支票，分別
    於97年11月11日、97年12月8日，經梁金柱向銀行提示交換
    因存款不足退票後，蔡宜儒於97年12月11日接獲國泰世華銀
    行消費金融事業處之信用卡控管通知書，告知其有退票之情
    形，故暫停蔡宜儒使用該行之信用卡，蔡宜儒始發現支票遭
    盜用一事，因認洪木昆涉有刑法第320條之竊盜，及同法第
    205條之偽造有價證券等罪嫌等語。
二、按犯罪事實應依證據認定之，無證據不得認定犯罪事實；又
    不能證明被告犯罪或其行為不罰者，應諭知無罪之判決。刑
    事訴訟法第154條第2項、第301條第1項分別定有明文。次按
    事實之認定，應憑證據，如未能發現相當證據，或證據不足
    以證明，自不能以推測或擬制之方法，以為裁判基礎；而認
    定不利於被告之事實，須依積極證據，苟積極證據不足為不
    利於被告事實之認定時，即應為有利於被告之認定，更不必
    有何有利之證據；所謂認定犯罪事實之積極證據，雖不以直
    接證據為限，間接證據亦包括在內，然而無論直接或間接證
    據，其為訴訟上之證明，須於通常一般之人均不致有所懷疑
    ，而得確信其為真實之程度者，始得據為有罪之認定，倘其
    證明尚未達到此一程度，而有合理之懷疑存在時，自不能以
    推測或擬制之方法，以為有罪裁判之基礎，最高法院著有30
    年度上字第816號、40年度臺上字第86號、76年度臺上字第4
    986號判例意旨可資參照。又刑事訴訟法第161條第1項規定
    ：檢察官就被告犯罪事實，應負舉證責任，並指出證明之方
    法。因此，檢察官對於起訴之犯罪事實，應負提出證據及說
    服之實質舉證責任。倘其所提出之證據，不足為被告有罪之
    積極證明，或其指出證明之方法，無從說服法院以形成被告
    有罪之心證，基於無罪推定之原則，自應為被告無罪判決之
    諭知，最高法院亦著有92年臺上字第128號判例可資參照。
三、公訴人認被告洪木昆涉有上開偽造有價證券及竊盜罪嫌，無
    非係以被害人蔡宜儒，及共同被告蔡沛縈之陳述為其主要論
    據。訊據被告洪木昆堅決否認有何公訴人所指前揭犯行，辯
    稱：伊當時因支付工程款之需要，才向女朋友蔡沛縈借用其
    妹妹蔡宜儒名義如附表所示之支票，並未竊取該等支票，該
    支票係蔡沛簽發完成後始借伊使用，伊以為蔡沛縈已經過支
    票名義人蔡宜儒同意始簽發該支票等語。
四、經查：
（一）同案被告蔡沛縈未經被害人蔡宜儒之同意，擅自取用附表
      三所示之支票，在附表三所示之支票填載票面金額、發票
      日，並曾持附表三編號10所示之支票提示；被告洪木昆再
      將附表三編號1至9所示之支票於附表三所示之時間、地點
      ，交付證人梁金柱、蔡學坤、陳美珠、郭文慶等人，附表
      三編號1至3所示之支票經提示後未兌現而退票，附表三編
      號4至10所示之支票已兌現等事實；業據證人即被害人蔡
      宜儒陳述在卷，並經同案被告蔡沛縈及被告於原審，及本
      院審理中陳述在卷，證人梁金柱於警偵及原審審理時、證
      人蔡學坤於偵查中均證稱，確實曾自被告洪木昆處取得附
      表三編號1至6所示之支票（警卷第17至19頁、臺灣臺中地
      方法院檢察署98 年度他字第1459號偵查卷第53至55頁、
      原審卷第100頁）。附表三編號4至10所示之支票經提示後
      ，均已兌現，有國泰世華商業銀行豐北分行98年11月12日
      國世豐北字第09800000 83號函暨所附具之交易明細資料
      附卷可參（臺灣臺中地方法院檢察署98年度偵字第24085
      號偵查卷第13至15頁）；而附表三編號1至3所示之支票，
      經證人梁金柱提示後，因存款不足而退票，有附表三編號
      1至3所示之支票影本、退票理由單3份在卷可參（警卷第
      37至39頁）。足徵被告蔡沛縈確實未經告訴人蔡宜儒之同
      意逕行取用，並填載蔡宜儒所申請之前開國泰世華商業銀
      行帳戶如附表三編號1至10所示支票之票面金額、發票日
      ，其後將附表三編號1至9所示之支票交予被告洪木昆，由
      被告洪木昆將該等支票分別交予證人梁金柱、蔡學坤等人
      ，另被告蔡沛縈曾持附表三編號10所示支票至銀行提示而
      行使等情應堪認定。
（二）同案被告蔡沛縈雖於原審審理時陳稱：伊承認支票是伊偷
      的，印章是伊在拿支票的時候，同時把該印章拿走，拿走
      後伊就放在伊房間的抽屜。當時伊住在戶籍地，蔡宜儒也
      是住在戶籍地。伊當時情急之下撕了10張支票，因為伊還
      沒有經過蔡宜儒的允許，被告洪木昆當時跟伊說他要用借
      用一些票，當時是上班時間，伊沒有辦法聯絡到蔡宜儒，
      所以就自行撕了一些票。伊拿到支票之後，就跟被告洪木
      昆說伊拿到票，後來被告洪木昆才過來，不是在伊拿票的
      同一天過來伊家的。這10張支票是被告洪木昆跟伊說要寫
      多少票面金額及發票日，伊是同一天寫的，後來伊發現票
      面金額太大了，所以就不敢蓋印章，也不敢拿給他，伊想
      跟蔡宜儒說了之後，看看能不能把這些票借給被告洪木昆
      等語（原審卷第23頁）；同案被告蔡沛縈於偵查中證稱：
      伊是利用伊自己要開票機會，去抽屜多撕了2本支票，總
      共幾張伊沒有數，隔天被告洪木昆來找伊說要請伊開立金
      額及日期，金額愈寫愈大，伊會害怕，伊說伊平常要用票
      都會跟蔡宜儒講，伊不敢私自作主，開完後，伊就放在伊
      房間抽屜，等伊97年5、6月發現不見了，就問被告，被告
      跟伊說他拿走了，為了要取信於伊，被告要伊拿其中一支
      票去領，他說裡面有錢，要伊放心，被告常進出伊家中，
      蔡宜儒的印鑑章一直都放在伊抽屜，伊不知道被告如何取
      得該印鑑章等語（臺灣臺中地方法院檢察署98年度偵字第
      24085號偵查卷第23頁）。於本院審理中則陳稱，「洪木
      昆從97年的7、8月間到98年的1、2月間住我家，詳細時間
      我不記得了，約半年左右，我與洪木昆白天都各忙各的，
      晚上才見面，我們住一起，是住同房。這十張支票是我在
      97年2、3月間偷開的，支票是一起撕下來的，但因為金額
      太大，才放在房間的抽屜中，這十張支票是一起撕下、一
      次填寫日期，因為情急之下我和媽媽都要用票，才會撕下
      那麼多張，裡面有我或我母親用的票，洪木昆要我向蔡宜
      儒借支票給他使用，我開了之後，因為金額太大，所以我
      放在抽屜，不敢交付給洪木昆使用，我事後有問洪木昆票
      是否他拿去的，他有跟我說票是他拿去的，這些票是指本
      案系爭的支票。洪木昆當時說要用票，但沒有說要用幾張
      ，只說要借用，當時因為是上班，票號54372號支票，原
      來的票載日期為97年4月15日，後來改成97年5月15日，修
      改日期的章是我蓋的，發票章不是我蓋的。票號64712 號
      支票，是洪木昆把票拿給我，說裡面有錢要我去領，領回
      來之後我就還給他，是他跟我說裡面有錢，為了要取信於
      我，跟我說之前的票都會兌現。我是5、6月份的時候才知
      道的，當初洪木昆為了要取信於我，要我拿30萬元的票去
      兌現，他說裡面有錢，也保證一定會兌現。蔡宜儒、我及
      我母親，我們都住一起，因為上班的時間不一定，不見得
      每天會碰到面，晚上回來的時間也不一定。我把附表的支
      票收在抽屜，而且我有向洪木昆表示，要先告知蔡宜儒之
      後，再跟洪木昆講，我不清楚票號54372號以後還有54373
      號、54374號、54375號三張空白支票，以及票號64708號
      之後還有64709號、64710號、6 4711號三張空白票，這前
      後六張空白票是誰簽發使用的，當初在撕下該十張支票時
      ，我是一把抓的。無特別去看這些支票的號碼，系爭十張
      我是抓兩本，我是全部撕下來，後來有剩下的票在抽屜，
      我就把沒有使用的號碼剪一剪貼回去，其中九張我自己填
      寫金額、日期，沒有蓋章，之後將支票放著，並告知洪木
      昆要經過蔡宜儒同意，但後來票卻不見了，到5、6月時，
      我發現票有少，票上面的金額、日期是我寫的，但印章不
      是我蓋的等語（本院卷第68頁至第72頁）。
（三）證人即被害人蔡宜儒於原審審理時結證稱：以前伊不認識
      被告洪木昆，後來他跟伊姊姊蔡沛縈交往，伊才看過他，
      也曾經跟他交談過。97年間被告蔡沛縈有住在美滿東三巷
      6弄20號家裡，被告洪木昆曾到伊家住過，時間有幾個月
      ，確切時間伊忘記了，但是他們交往期間，被告洪木昆陸
      陸續續都有到伊家裡來，當時被告洪木昆應該不可以隨意
      進出伊家裡，不過伊也不是很確定，因為伊白天都在上班
      ，一樓也沒有鎖，家裡一直都有人在，就算沒有人在，其
      實也不會上鎖。本案的支票帳戶是伊申請開立的，平常是
      伊母親陳芊卉在使用，印章與支票本分開放，印章是放在
      客廳的抽屜裡，支票本是放在伊母親的房間裡。被告蔡沛
      縈很少使用伊的支票，如果要用的話會告訴伊。被告蔡沛
      縈知道伊的支票本放置的地點，但是印章放置的位置，伊
      不知道她是否知情。就本案起訴的這10張票的部分，被告
      蔡沛縈事先沒有告知伊要用伊的支票，也沒有告知伊被告
      洪木昆要借用這些票，伊也不知道起訴的10張票裡面，有
      1張票是被告蔡沛縈領走，是後來偵查中的時候伊才知道
      這件事情。被告蔡沛縈也沒有把這筆30萬元的票款交給伊
      。這個支票帳戶已經使用了10幾年了，都是伊母親在使用
      ，所以伊母親會在票期到之前把錢存進去，而且使用的面
      額都是伊可以接受的小面額，大概幾萬元的額度而已。伊
      是一直到97年12月11日收到信用卡被停卡通知書，才知道
      支票遭盜用的事情。伊事後向銀行查詢為何沒有事先通知
      伊帳戶存款不足，銀行說有打家裡的電話，但是家裡到底
      是誰接到的電話，伊也不清楚。事後伊問伊母親，她說跳
      票的時候，銀行有打電話來，被告蔡沛縈請伊母親不要告
      訴伊，她說被告洪木昆說他一定會處理，所以伊母親才沒
      有告訴伊等語（原審第102頁背面、第103頁正面）。
五、惟查：
（一）被告蔡沛縈所取用如附表三所示支票之號碼分別為54372
      、64701、64702、64703、64704、64705、64706、64707
      、64708、64712號，並非完全連號，且54372號支票與其
      他支票並非同一次申領之同一本支票本上之支票，54372
      號支票所屬之支票本（支票號碼為54351至54375號）係被
      害人蔡宜儒於96年4月2日申領，其他支票所屬之支票本（
      支票號碼為6470 1至64725號）係被害人蔡宜儒於97年2月
      21日申領，有國泰世華銀行豐北分行99年4月9日國世豐北
      字第0990000025號函暨所附具之支票領取資料乙份在卷可
      參（原審卷第74頁、第77頁）。又支票號碼54372號支票
      其後之54375號支票、支票號碼64709、64710號支票均已
      遭簽發，並交予他人而兌現（54375號支票之發票日及兌
      現日均為97年3月5日、64709號支票之發票日為97年3月15
      日，兌現日為97年3月17日、6471 0號支票之發票日及兌
      現日均為97年6月13日），有國泰世華銀行豐北分行99年2
      月23日國世豐北字第0990000010號函、9 9年4月9日國世
      豐北字第0990000029號函暨所附具之支票影本在卷可參（
      見本院審理卷第31、71、72頁），果被告蔡沛縈係一次撕
      10 張支票，理應就同本支票本、以連號方式撕下該等支
      票，豈可能分2本支票本撕支票，且支票還有跳號之情形
      ？是被告蔡沛縈所稱，其係一次撕10張支票云云，實有可
      疑。其於本院審理中改稱，撕二本，中間有幾張票伊再貼
      回去等語，更有違常理。
（二）附表三編號1所示支票之發票日原為97年4月15日，然嗣後
      遭更改為97年5月15日，並在其上蓋用「蔡宜儒」之印章
      ，有該支票影本乙份在卷可參（警卷第38頁）。證人梁金
      柱於原審審理時證稱：伊認識被告二人，被告洪木昆與伊
      是同行，伊跟他認識20年，被告蔡沛縈是被告洪木昆介紹
      給伊的，被告蔡沛縈以前在做衛浴設備，因為伊的工程有
      需要用到衛浴設備，因而認識的。97年間，伊有收到被告
      洪木昆交給伊的支票，面額各100萬元2張，詳細時間忘記
      了，發票人是蔡小姐，當時被告洪木昆跟伊說是被告蔡沛
      縈的票，但是因為支票上面的印文的字伊看不清楚，所以
      伊以為那兩張支票是被告蔡沛縈的票。這兩張票的發票日
      ，1張是4月，1張是5月，那張4月快要到期時，被告洪木
      昆跟伊說錢湊不出來，所以從伊這邊把4月的那張票拿回
      去，把票期改成5月。伊記得被告洪木昆拿票回去的時間
      是到期日前1個星期，交給伊票的時間，應該是在到期日
      前的2、3個月，所以時間應該是在97年1、2月間，地點是
      在伊烏日鄉○○路611號3樓之5的公司，不是在彰化市。
      被告把4月份的票抽回去之後，大約2、3天後再交回來給
      伊。附表編號1至3所示的這3張票確實是被告洪木昆交給
      伊，支票交給伊之後，伊就直接交給會計。有一次被告洪
      木昆拿票給伊，應該就是拿票回去改發票日要再拿回來給
      伊的那一次，伊的公司在3樓，伊有跟被告洪木昆一起下
      樓，當次伊有看到被告蔡沛縈坐在被告洪木昆的車上。伊
      在偵查中說30萬元票是因為那2張100萬元支票已經退票，
      他要拿回去註銷，所以他才再開這張30萬元的支票及10 0
      萬元的本票給伊，應該是這樣才對，因為伊很確定的是被
      告洪木昆有跟伊說，小面額的這張會兌現等語（原審卷第
      100至102頁正面），若被告蔡沛縈是同一次依被告洪木昆
      之指示開立附表三編號1至3所示之3張支票，何以能預先
      知道附表編號1之支票無法兌現，甚且於該張支票交付證
      人梁金柱後，由被告洪木昆將該支票取回修改發票日期，
      並蓋用蔡宜儒之印章？是被告蔡沛縈前開所稱，其係依照
      被告洪木昆之指示於同次在附表三所示之支票上填載票面
      金額及發票日期，與97年5、6月間才發現支票不見了云云
      ，尚無足採信。
（三）附表三編號10所示之支票係由被告蔡沛縈本人向銀行提示
      ，並取得支票款項，業據同案被告蔡沛縈於原審及本院審
      理時陳述在卷，若被告蔡沛縈係同一次填載10張支票，且
      未於附表三所示之支票上蓋用蔡宜儒之印章，而係被告洪
      木昆未經同意自行蓋印並取走，被告蔡沛縈取得附表三編
      號10所示之支票時，當已知該支票上已蓋有蔡宜儒之印章
      ，被告洪木昆理應擔心被告蔡沛縈知悉其自行蓋印並取走
      支票之事，被告蔡沛縈豈可能再自被告洪木昆處取得已遭
      用印之附表三編號10所示之支票，並至銀行提示而提領該
      筆票款？
（四）被告蔡沛縈於原審準備程序時陳稱：伊僅依被告洪木昆之
      指示在附表三所示之支票上填載票面金額及發票日期，並
      未於該等支票上蓋用蔡宜儒之印章，因為票面金額太大。
      伊當時將填載票面金額及發票日期之支票，連同印章放在
      伊房間抽屜內，伊一直將該等支票及印章放在抽屜內，後
      來就發現支票不見了云云（原審卷第23頁），然被告蔡沛
      縈所取用支票之支票本內，其中54375號支票、支票號碼
      64709、64710號支票均已遭簽發，並交付予他人而兌現，
      已如前述，若蔡宜儒之印章一直放在被告蔡沛縈房間抽屜
      內，前揭支票號碼54375、64709、64710號支票如何能夠
      開立交付他人，他人如何能向銀行提示並兌現？且平時蔡
      宜儒名義之前揭支票，平時僅簽發數萬元，證人蔡沛縈苟
      真係依據被告洪木昆所囑託填寫，則其於填寫第一張即54
      375號支票時，已填寫100萬元，何以不立即停止而再仍繼
      續填寫其餘共計達200萬元之支票後，始因金額太大而不
      敢蓋用蔡宜儒之印鑑章？其供述本件支票非其所蓋章，亦
      與常情不合。
（五）被告洪木昆於原審審理時陳稱：伊有跟被告蔡沛縈借用這
      些支票，因為伊當時週轉不靈，所以才向被告蔡沛縈借用
      支票，伊只借了9張支票，97年6月5日伊去跟別人調現，
      借了200萬元，分兩筆匯入蔡宜儒的帳戶，因為被告蔡沛
      縈發現蔡宜儒的帳戶多了30萬元，所以蔡沛縈才會再開1
      張支票把30萬元領出來。伊是分次借用這些支票，第一次
      大約是在97年1月底2月初，跟被告蔡沛縈借了第1張票，
      面額是100萬元，發票日是97年5月15日的那張票，被告蔡
      沛縈是在她家的巷子口把那張票交給伊，當時她給伊支票
      的時候，票面金額及發票日都寫好了，發票日之所以會有
      修改的原因，是因為原本的票期是4月15日，本來要到位
      的錢沒有辦法到位，所以伊去跟證人梁金柱商量把票拿回
      來，修改發票日期為97年5月15日。伊是4月初去證人梁金
      柱那裡把支票拿回來，之後伊跟蔡沛縈約在她家附近的巷
      口，把支票拿給她，過了一、兩天之後，她再把修改後的
      支票交給伊。第2張支票是在97年2月份的時候，被告蔡沛
      縈說原本的那本支票本快用完了，剩沒有幾張，她怕家裡
      有可能會用到，所以要等下一本支票本領到了之後，才願
      意借給伊。大概是在第1張票開立之後的1、20天之後，伊
      才借第2張票。伊借票的時候，會先告訴被告蔡沛縈發票
      日及面額。第2張是在97年2月底，在被告蔡沛縈家旁邊的
      巷子口，是為了之前跟證人梁金柱借款票貼要到期，所以
      才會向被告蔡沛縈借支票。第3張票是在97年1 0、11 月
      份，伊曾經去找證人梁金柱協商，當時伊有帶這張30萬元
      的支票去，後來伊忘記帶走這張支票。這張支票原本是要
      用來支付工程款，並不是要開給證人梁金柱的。這張票是
      在97年3月份跟被告蔡沛縈借的，地點一樣是在被告蔡沛
      縈家的巷子口交給伊的。其他支票號碼64703到64708號的
      支票跟剛剛64702號的這張票，是同一時間跟被告蔡沛縈
      借的，伊跟她說票面的金額及發票日，請她借給伊。伊沒
      有一次跟她借10張支票等語（原審卷第23頁背面、第25頁
      正面）。又參以被害人蔡宜儒前開支票帳戶，曾於97年6
      月5日有150萬元、50萬元轉入，附表三編號4至9所示之支
      票於當日經提示而兌現，該支票帳戶內之餘額尚有30萬
      8471 元，附表三編號10所示之支票於97年6月27日提示，
      有國泰世華商業銀行豐北分行99年4月9日國世豐北字第
      0990000025號函暨所附具之交易明細表乙份在卷可佐（見
      本院審理卷第74至76頁），顯見同案被告蔡沛縈應係於附
      表三所示之時間，分3次未經被害人蔡宜儒之同意取用如
      附表三所示之支票，並分3次開立該等支票後交予被告洪
      木昆，其中如附表三編號1至9所示之支票交予被告洪木昆
      後，由被告洪木昆交予證人梁金柱等人而行使，附表三編
      號10所示之支票係由被告蔡沛縈自行前往銀行提示而行使
      。
（六）綜上所述，同案被告蔡沛縈於偵查，及原審、本院審理中
      之陳述，係其於97年2、3月間，一次竊取附表三所示之支
      票，填寫金額及日期後，因金額過高，而未蓋章，置於抽
      屜中，嗣後才於97年5、6月間發現為被告蓋章後使用等情
      ，陳述內容前後供述不一，且供述內容或不合當情，或與
      其他證人供述不同，其所供述容有疑義，尚不能作為被告
      犯罪之依據，而告訴人亦未親眼目睹係被告盜用其支票，
      亦不能證明被告有本件之犯罪。至被告係於97年7、8月之
      後始借住告訴人家中，業據證人蔡沛縈於本院審理中供明
      在卷，故其於97年2月間經由同案被告蔡沛榮向其妹即告
      訴人蔡宜儒借用附表3之支票，而未由被告直接向告訴人
      借用，亦不背予於常情。
六、本件告訴人之指述及同案被告蔡沛縈之陳述，均無法證明被
    告確有本件犯行，此外，復查無任何積極證據足資證明被告
    涉有本案犯行，依卷內之證據尚未能達到被告確有本件犯罪
    ，而有合理之懷疑存在時，不能證明被告犯罪。
七、關於被告偽造有價證券部分，原審疏未詳查，遽為被告有罪
    之判決，尚有未洽，被告上訴意旨亦指摘於此，其上訴為有
    理由，自應由本院撤銷原判決，改諭知被告無罪之判決；另
    關於被告竊盜部分，原審諭知被告無罪，尚無不合，公訴人
    上訴認為被告此部分亦構成犯罪等語，指摘原判決不當，為
    無理由，應予駁回。
八、據上論斷，應依刑事訴訟法第368條、第369條第1項前段、
    第364條、第301條第1項前段，判決如主文。
本案經檢察官許萬相到庭執行職務。
中    華    民    國  100    年    6    月    30    日
              刑事第四庭  審判長法  官  洪  耀  宗
                                法  官  劉  登  俊
                                法  官  林  清  鈞
以上正本證明與原本無異。
偽造有價證券部分得上訴。
竊盜部分不得上訴。
如不服本判決應於收受送達後10日內向本院提出上訴書狀，其未
敘述上訴理由者，並得於提起上訴後10日內向本院補提理由書（
均須按他造當事人之人數附繕本）「切勿逕送上級法院」。
                                書記官  許  美  惠
中    華    民    國  100    年    6    月    30    日
附表三：
     ┌─┬────┬────┬─────┬────┬────┬────┐
     │編│支票帳號│支票票號│票載發票日│面額（新│自洪木昆│交付時間│
     │號│        │        │          │台幣）  │處取得支│/地點   │
     │  │        │        │          │        │票之人  │        │
     ├─┼────┼────┼─────┼────┼────┼────┤
     │1 │219-01-0│54372號 │97.05.15  │100萬元 │梁金柱  │97年2月 │
     │  │003867號│        │          │        │        │底某日/ │
     │  │        │        │          │        │        │彰化市三│
     │  │        │        │          │        │        │福街205 │
     │  │        │        │          │        │        │號。    │
     ├─┼────┼────┼─────┼────┼────┼────┤
     │2 │同上    │64701號 │97.05.25  │100萬元 │梁金柱  │同上    │
     │  │        │        │          │        │        │        │
     ├─┼────┼────┼─────┼────┼────┼────┤
     │3 │同上    │64702號 │97.06.05  │30萬元  │梁金柱  │97年11月│
     │  │        │        │          │        │        │17日/臺 │
     │  │        │        │          │        │        │中縣烏日│
     │  │        │        │          │        │        │鄉○○路│
     │  │        │        │          │        │        │611號3樓│
     │  │        │        │          │        │        │之5。   │
     ├─┼────┼────┼─────┼────┼────┼────┤
     │4 │同上    │64703號 │97.06.05  │30萬元  │蔡學坤  │97年2月 │
     │  │        │        │          │        │        │底3月初/│
     │  │        │        │          │        │        │嘉義縣朴│
     │  │        │        │          │        │        │子鎮某處│
     │  │        │        │          │        │        │工地。  │
     ├─┼────┼────┼─────┼────┼────┼────┤
     │5 │同上    │64704號 │97.06.05  │30萬元  │蔡學坤  │同上    │
     │  │        │        │          │        │        │        │
     ├─┼────┼────┼─────┼────┼────┼────┤
     │6 │同上    │64705號 │97.06.05  │30萬元  │蔡學坤  │同上    │
     │  │        │        │          │        │        │        │
     ├─┼────┼────┼─────┼────┼────┼────┤
     │7 │同上    │64706號 │97.06.05  │30萬元  │陳美珠  │同上    │
     │  │        │        │          │        │        │        │
     ├─┼────┼────┼─────┼────┼────┼────┤
     │8 │同上    │64707號 │97.06.05  │20萬元  │郭文慶  │同上    │
     │  │        │        │          │        │        │        │
     ├─┼────┼────┼─────┼────┼────┼────┤
     │9 │同上    │64708號 │97.06.05  │30萬元  │郭文慶  │同上    │
     │  │        │        │          │        │        │        │
     ├─┼────┼────┼─────┼────┼────┼────┤
     │10│同上    │64712號 │97.06.15  │30萬元  │由蔡沛縈│97.06.27│
     │  │        │        │          │        │依洪木昆│/臺中市 │
     │  │        │        │          │        │指示簽發│西屯區美│
     │  │        │        │          │        │後自行兌│滿東3巷 │
     │  │        │        │          │        │領。    │6弄20號 │
     └─┴────┴────┴─────┴────┴────┴────┘